Minutes et répertoires du notaire Henri Joseph YVER, 5 août 1837 - 14 août 1868 (étude XVII)
Archives nationales
- Minutes de Henri Joseph YVER, 5 août 1837 - 14 août 1868; MC/ET/XVII/1225 - MC/ET/XVII/1350
  - Minutes. 1851, janvier - mars, janvier - mars 1851; MC/ET/XVII/1271
    - Donation entre epoux., 31 janvier 1851; MC/ET/XVII/1271
      Domicile: Paris (Paris) rue de Bondy, 22.
      Relations: épouse de l'intervenant 1
    - Acte de décès, depot., 1er février 1851; MC/ET/XVII/1271
      Profession: militaire(ancien).
      Domicile: Paris (Paris) boulevard du Montparnasse, 73
    - Mariage, notoriete., 1er février 1851; MC/ET/XVII/1271
      Nom, qualité: (M.) Catherine, Louis Joseph.
      Domicile: Paris (Paris) rue du Cherche-Midi, 128.
      Intervenant 2, en première partie:
      Nom, qualité: (Mme ou Mlle) Hellant, Louise Julienne.
    - Succession, inventaire apres décès., 1er février 1851; MC/ET/XVII/1271
      Nom, qualité: (Mme ou Mlle) Houdart, Florentine.
      Domicile: Villette (la) (Paris) rue de Bordeaux, 18.
      Nom, qualité: (M.) Lemire, Pierre Philippe.
      Profession: négociant, Villette (la) (Paris).
      Domicile: Villette (la) (Paris) rue de Bordeaux, 18
    - Acte de mariage, depot., 3 février 1851; MC/ET/XVII/1271
      Nom, qualité: (M.) Duhamel, Victor Auguste.
      Profession: conseiller d'etat (ancien), prefet du lot, Cahor (Lot).
    - Succession, dépôt de pieces., 3 février 1851; MC/ET/XVII/1271
      Nom, qualité: (Mme ou Mlle) Deloistre, Marie Pierrette Hortense.
      Domicile: Noyon (Oise).
      Nom, qualité: (M.) Maziere, Jean.
      Domicile: Noyon (Oise)
    - Notoriete, regime matrimonial., 3 février 1851; MC/ET/XVII/1271
      Nom, qualité: (M.) Bousquet, Bonnet.
      Profession: comissionnaire au service des comissaires priseurs, Paris.
      Domicile: Paris (Paris) rue Saint-Germain-l'Auxerrois, 5.
      Nom, qualité: (M.) Bousquet, Pierre.
      Profession: cultivateur, Cussac (Cantal).
      Domicile: Cussac (Cantal).
      Nom, qualité: (Mme ou Mlle) Bo, Catherine.
      Profession: laitiere, Paris.
      Relations: épouse de l'intervenant 1, fille de l'intervenant 4.
      Nom, qualité: (M.) Bo, Guillaume.
    - Procuration acte, vente de rente etat 5%, 716f., 4 février 1851; MC/ET/XVII/1271
      Nom, qualité: (Mme ou Mlle) Aine D', Sophie Elisabeth.
      Domicile: Noizay (Indre-et-Loire) chateau.
      Nom, qualité: (M.) Roncherolles de, Anne Michel Louis.
      Profession: lieutenant general (ancien).
      Nom, qualité: (M.) Helenus, Denis Bernard.
      Profession: notaire (ancien).
      Domicile: Paris (Paris) boulevard Montparnasse, 111
    - Deliberation, dépôt, vente de rente etat 5%, 600f., 5 février 1851; MC/ET/XVII/1271
      Nom: Société Des Ouvriers Orfevres de Paris.
      Domicile: Paris (Paris) Salle du Prado
    - Procuration rente publique, dépôt, vente de rente etat 5%., 6 février 1851; MC/ET/XVII/1271
      Nom, qualité: (M.) Huve, Felix Jean.
      Profession: négociant, Sable-sur-Sarthe (Sarthe).
      Domicile: Sable-sur-Sarthe (Sarthe).
      Nom, qualité: (M.) Huve, Jean Jacques Marie.
      Profession: membre de l'institut, Paris.
      Domicile: Paris (Paris)
    - Succession, notoriete., 6 février 1851; MC/ET/XVII/1271
      Nom, qualité: (M.) Delan, Claude.
      Profession: patissier (ancien), Dormans (Marne).
      Domicile: Dormans (Marne)
    - Decharge, dépôt, prise de possession de succession., 7 février 1851; MC/ET/XVII/1271
      Nom, qualité: (M.) Arpin, Paul.
      Profession: journaliste, New-York (etats-unis (les)).
      Domicile: New-York (etats-unis).
      Nom, qualité: (M.) Carbonnier, Jean Nicolas.
      Domicile: Paris (Paris) rue Neuve-St-Augustin, 6.
      Nom, qualité: (M.) Arpin, Charles Julien Frederic.
      Domicile: Florence (italie)
    - Mainlevee, hypotheque., 10 février 1851; MC/ET/XVII/1271
      Nom, qualité: (M.) Guerard, Pierre Francois.
      Profession: coiffeur, Belleville (Paris).
      Domicile: Belleville (Paris) rue Saint-Laurent, 18.
      Relations: héritier de l'intervenant 5.
      Nom, qualité: (Mme ou Mlle) Burlet, Angelique Julienne.
      Domicile: Montfort-l'Amaury (Yvelines).
      Relations: veuve de l'intervenant 3, héritier de l'intervenant 5.
      Nom, qualité: (M.) Nadermann, Henri Pascal.
      Nom, qualité: (personne morale) L'Etendart (hoirs).
      Relations: héritiers de l'intervenant 5.
      Nom, qualité: (M.) L'Etendart, Charles Ambroise.
      Intervenant 6, en deuxième partie:
      Nom, qualité: (personne morale) Desmouceaux (hoirs).
      Relations: héritiers de l'intervenant 7.
      Intervenant 7, indirect:
      Nom, qualité: (M.) Desmouceaux, Auguste Louis Henri.
    - Procuration rente publique, dépôt, vente de rente etat 5%/280f., 10 février 1851; MC/ET/XVII/1271
      Nom, qualité: (Mme ou Mlle) Auger, Angele.
      Domicile: Vienne (Isère).
      Nom, qualité: (M.) Auger, Jules.
      Profession: négociant, Paris.
      Domicile: Paris (Paris) rue Geoffroy-Marie, 11
    - Succession, inventaire apres décès., 11 février 1851; MC/ET/XVII/1271
      Nom, qualité: (M.) Denisart, Constant.
      Profession: courrier de la malle.
      Domicile: Avignon (Vaucluse)
    - Succession, notoriete., 11 février 1851; MC/ET/XVII/1271
      Profession: inspecteur de l'enregistrement (ancien).
    - Obligation, emprunt, 8000f., 12 février 1851; MC/ET/XVII/1271
      Nom, qualité: (M.) Thiebault, Jean Nicolas.
      Profession: charcutier, Paris.
      Domicile: Paris (Paris) rue Pavee-St-Sauveur, 1.
      Nom, qualité: (Mme ou Mlle) Thiebault, Marie Eleonore Magdelaine.
      Relations: épouse de l'intervenant 1.
      Domicile: Paris (Paris) rue de Grenelle-St-Germain, 89
    - Procuration rente publique, dépôt, vente de rente etat 5%, 15f., 13 février 1851; MC/ET/XVII/1271
      Nom, qualité: (Mme ou Mlle) Delmas, Theresine.
      Domicile: Menton (Alpes-Maritimes).
      Nom, qualité: (M.) Vieyra-Molina.
      Domicile: Paris (Paris) rue Grange-Bateliere, 24
    - Procuration rente publique, dépôt, conversion d'indemnite aux ex-possesseurs d'esclaves., 17 février 1851; MC/ET/XVII/1271
      Nom, qualité: (Mme ou Mlle) Guillet, Victoire Josephine.
      Domicile: Basse-Terre (la) (guadeloupe).
      Relations: veuve de l'intervenant 2, épouse de l'intervenant 3.
      Nom, qualité: (M.) Le Pelletier de Monteran, Jean Marie.
      Nom, qualité: (M.) Guillet, Louis Laurent Auguste.
      Profession: comissaire general de la marine, Basse-Terre (guadeloupe (la)).
      Profession: clerc de notaire (principal), Paris.
      Domicile: Paris (Paris) rue Neuve Saint-Augustins, 6
    - Notoriete, regime matrimonial., 18 février 1851; MC/ET/XVII/1271
      Nom, qualité: (M.) Chateau, Victor Joseph.
      Domicile: Boissy-le-Sec (Essonne).
      Nom, qualité: (Mme ou Mlle) Chenu, Marie Adeline.
    - Succession, dépôt de pieces., 19 février 1851; MC/ET/XVII/1271
    - Union de créanciers, distribution de deniers., 19 février 1851; MC/ET/XVII/1271
      Nom, qualité: (M.) Cuvillier, Pierre Francois.
      Profession: directeur de compagnie d'assurances maritimes, Paris.
      Relations: 01DRR02.
      Nom: Compagnie d'Assurances Maritimes La Melusine.
      Domicile: Paris (Paris) place de la Bourse, 8
    - Procuration acte, dépôt, prise de possession de succession., 20 février 1851; MC/ET/XVII/1271
      Nom, qualité: (personne morale) Devoucoux (hoirs).
      Relations: héritiers de l'intervenant 2.
      Profession: inspecteur de l'enregistrement (retraite).
      Domicile: Paris (Paris).
      Nom, qualité: (M.) Voidel, Jean Baptiste Charles Joseph.
      Profession: receveur de l'enregistrement, Paris.
    - Succession, inventaire apres décès., 20 février 1851; MC/ET/XVII/1271
    - Mariage., 20 février 1851; MC/ET/XVII/1271
      Nom, qualité: (M.) Aubery, Charles Joseph.
      Domicile: Paris (Paris) boulevard Saint-Denis, 22 Bis.
      Nom, qualité: (M.) Aubery, Charles Nicolas.
      Nom, qualité: (Mme ou Mlle) Choureau, Louise Elisabeth.
      Profession: fabricante d'eventails, Paris.
      Nom, qualité: (M.) Dupre, Isidore Charles Joseph.
    - Donation entre vifs, rente annuelle 6000f., 23 février 1851; MC/ET/XVII/1271
      Nom, qualité: (M.) Lenicolais Des Bridellieres, Pierre Paul.
      Domicile: Saint-Jean-Froidmentel (Loir-et-Cher) chateau de Beauvoir.
      Nom, qualité: (Mme ou Mlle) Pradeau Dite Mazeau, Eugenie.
      Relations: veuve de l'intervenant 3, épouse de l'intervenant 4.
      Nom, qualité: (M.) Lenicolais Des Bridellieres, Pierre Theophile.
      Nom, qualité: (M.) Astorg D', Alexandre Eugene Louis Francois Saturnin.
      Profession: general de division, pair de France.
      Domicile: Saint-Jean-Froidlentel (Loir-et-Cher) chateau de Beauvoir
    - Donation entre vifs, rente viagere, 666f., 23 février 1851; MC/ET/XVII/1271
      Relations: demi-frère de l'intervenant 2.
      Nom, qualité: (Mme ou Mlle) Astorg D', Helene.
      Domicile: Saint-Jean-Froidmentel (Loir-et-Cher) chateau de Beauvoir
    - Donation entre vifs, dot, 40000f., 23 février 1851; MC/ET/XVII/1271
      Nom, qualité: (Mme ou Mlle) Astorg D', Jeanne.
    - Procuration rente publique, dépôt, vente de rente etat 5%, 14f., 25 février 1851; MC/ET/XVII/1271
      Nom, qualité: (M.) Van Berkclaer, Jean Baptiste Luc.
      Profession: pharmacien, Bruxelles (belgique).
      Domicile: Bruxelles (belgique).
      Nom, qualité: (M.) Georges, Louis Nicolas.
      Profession: employe, Paris.
    - Succession, acceptation de legs., 25 février 1851; MC/ET/XVII/1271
      Nom, qualité: (M.) Droz, Francois Xavier Joseph.
    - Procuration acte, dépôt, prise de possession de succession., 26 février 1851; MC/ET/XVII/1271
      Nom, qualité: (M.) Odiot, Achille Prosper.
      Domicile: Louviers (Eure).
      Relations: fils de l'intervenant 2, héritier de l'intervenant 2, fils de l'intervenant 3, héritier de l'intervenant 3.
      Nom, qualité: (M.) Odiot, Jean Baptiste.
      Nom, qualité: (Mme ou Mlle) Deneve, Josephine.
      Nom, qualité: (M.) Pinson, Echille Paul.
      Profession: avoué,Paris.
      Domicile: Paris (Paris) rue du Helder, 12
    - Société, constitution, commerce de soieries., 27 février 1851; MC/ET/XVII/1271
      Nom, qualité: (M.) Dumas, Pierre.
      Domicile: Paris (Paris) rue des Fosses-Montmartre, 6.
      Relations: associé(e) de l'intervenant 3.
      Nom, qualité: (M.) Dumas, Pierre Paul.
      Nom: Société de Soieries En Gros Dumas Freres.
      Domicile: Paris (Paris) rue des Fosses-Montmartre, 6
    - Procuration rente publique, dépôt, vente de rente etat 5%, 150f., 27 février 1851; MC/ET/XVII/1271
      Nom, qualité: (Mme ou Mlle) Mollard, Genevieve.
      Domicile: Jouques (Bouches-du-Rhône) Puy Gaillard.
      Nom, qualité: (M.) Turrel, Antoine Marius Augustin.
      Profession: agronome, Paris.
      Domicile: Paris (Paris) rue Neuve-St-Augustin, 6
    - Succession, requisition, certificat de propriété de rente etat 3%, 12333f., 1er mars 1851; MC/ET/XVII/1271
      Nom, qualité: (Mme ou Mlle) Clausse, Sophie Genevieve Josephine.
    - Succession, requisition, certificat de propriété de rente etat 5%, 337f., 1er mars 1851; MC/ET/XVII/1271
      Nom, qualité: (M.) Schwaerle, Joseph.
      Profession: graveur lithographe, Paris.
    - Mariage., 3 mars 1851; MC/ET/XVII/1271
      Nom, qualité: (M.) Dimanche, Jean Nicolas.
      Profession: ebeniste (ouvrier), Paris.
      Domicile: Paris (Paris) rue de Charenton, 12.
      Nom, qualité: (M.) Dimanche, Michel.
      Nom, qualité: (Mme ou Mlle) Vial, Julie.
      Domicile: Paris (Paris) rue de Charenton, 80.
      Nom, qualité: (M.) Vial, Francois.
      Profession: cordonnier, Vizille (Isère).
      Domicile: Vizille (Isère)
    - Procuration rente publique, vente de rente etat 5%, 85f., 5 mars 1851; MC/ET/XVII/1271
      Nom, qualité: (Mme ou Mlle) Gloron, Elisabeth Celenie.
      Domicile: Larche (Corrèze).
      Nom, qualité: (M.) Jabiolle, Jacques.
      Profession: cocher, Larche (Corrèze).
      Domicile: Larche (Corrèze)
    - Donation entre epoux., 5 mars 1851; MC/ET/XVII/1271
      Nom, qualité: (M.) Sauvageot, Martin.
      Profession: vallet de chambre, Paris.
      Domicile: Paris (Paris) rue Neuve-des-Mathurins, 20.
      Nom, qualité: (Mme ou Mlle) Petit, Jeanne.
    - Donation entre epoux., 5 mars 1851; MC/ET/XVII/1271
      Domicile: Paris (Paris) rue Neuve-des Mathurins, 20.
      Profession: valet de chambre, Paris.
      Domicile: Paris (Paris) rue Neuve-des-Mathurins, 20
    - Obligation, emprunt, 12000f., 5 mars 1851; MC/ET/XVII/1271
      Nom, qualité: (M.) Lepelletier, Leon.
      Profession: avocat, Paris.
      Domicile: Paris (Paris) rue de la Chaussée-d'Antin, 38.
      Nom, qualité: (M.) Deslandes, Auguste Joseph.
      Profession: négociant, propriétaire, Paris.
      Domicile: Paris (Paris) rue de Richelieu, 4
    - Procuration acte, dépôt, prise de possession de succession., 6 mars 1851; MC/ET/XVII/1271
      Nom, qualité: (Mme ou Mlle) Delaistre, Marie Prisette Hortense.
      Relations: épouse de l'intervenant 2, héritier de l'intervenant 3.
      Nom, qualité: (Mme ou Mlle) Lebarron, Julie.
      Nom, qualité: (M.) Masset.
      Nom, qualité: (M.) Maziere, Jean Guillaume Leon.
      Profession: clerc de notaire, Paris.
      Domicile: Paris (Paris) rue de la Paix, 17
    - Donation entre epoux., 7 mars 1851; MC/ET/XVII/1271
      Nom, qualité: (M.) Dalet, Jean Baptiste.
      Profession: libraire (commis), Paris.
      Domicile: Paris (Paris) rue de Chaillot, 21.
      Nom, qualité: (Mme ou Mlle) Baudet, Adelaide.
    - Donation entre epoux., 7 mars 1851; MC/ET/XVII/1271
      Profession: libraire (commis).
      Domicile: Paris (Paris) rue de Chaillot, 21
    - Donation entre epoux., 10 mars 1851; MC/ET/XVII/1271
      Nom, qualité: (M.) Hitier, Francois.
      Profession: peintre en batiment, Paris.
      Domicile: Paris (Paris) rue Feydeau, 26.
      Nom, qualité: (Mme ou Mlle) Rey, Marie Antoinette.
    - Donation entre epoux., 10 mars 1851; MC/ET/XVII/1271
      Domicile: Paris (Paris) rue Feydeau, 26
    - Transport, nue-propriete de rente etat 5% 199f., 11 mars 1851; MC/ET/XVII/1271
      Nom, qualité: (Mme ou Mlle) Delan, Marie Stephanie.
      Domicile: Ferte-Milon (la) (2).
      Nom, qualité: (M.) Coutelas, Auguste.
      Profession: bonnetier (marchand), Ferte-Milon (la) (Aisne).
      Nom, qualité: (M.) Charpentier, Louis Eugene.
      Profession: boulanger, Villers-Cotterets (Aisne).
      Domicile: Villers-Cotterets (Aisne)
    - Succession, notoriete., 12 mars 1851; MC/ET/XVII/1271
      Nom, qualité: (M.) Biscuit, Simon Jean Joseph.
      Domicile: Paris (Paris) passage Saucede, 25
    - Transport, nue-propriété de rente etat 5%, 199f., 13 mars 1851; MC/ET/XVII/1271
      Nom, qualité: (M.) Delan, Louis Charles.
      Profession: patissier, Dormans (Marne).
      Domicile: Dormans (Marne).
      Nom, qualité: (M.) Bruat Dit Briat, Jean Pierre.
    - Procuration acte, prise de possession de succession., 13 mars 1851; MC/ET/XVII/1271
      Nom, qualité: (Mme ou Mlle) Lachaise, Amelie.
      Domicile: Paris (Paris) boulevard Poissonniere, 8.
      Relations: veuve de l'intervenant 2, héritier de l'intervenant 5.
      Nom, qualité: (M.) Detroyes, Jacques Francois.
      Intervenant 3, en première partie:
      Nom, qualité: (Mme ou Mlle) Lechauguette, Gabrielle Charlotte Hortense.
      Domicile: Versailles (Yvelines).
      Relations: épouse de l'intervenant 4, héritier de l'intervenant 5.
      Nom, qualité: (M.) Martin, Charles.
      Profession: notaire (ancien), avocat, Versailles (Yvelines).
      Nom, qualité: (M.) Chasseau, Jean Francois.
      Domicile: Madagascar.
      Nom, qualité: (M.) Catelle, Charles Adolphe Auguste.
      Domicile: Paris (Paris) rue Cherubini, 4
    - Vente, maison et jardin, Vaugirard (Paris) rue Schomer., 15 mars 1851; MC/ET/XVII/1271
      Nom, qualité: (M.) Janssens, Henri Jost.
      Domicile: Plaisance (Paris) rue du Moulin-de-Beurre, 17.
      Nom, qualité: (M.) Boucher, Francois Martin.
      Profession: bijoutier en faux, Paris.
      Domicile: Paris (Paris) rue Jean-Robert, 23
    - Obligation, emprunt, 300000f., 18 mars 1851; MC/ET/XVII/1271
      Nom, qualité: (M.) Lupin, Alexis Bernard.
      Domicile: Paris (Paris) rue de Provence, 43.
      Nom, qualité: (M.) Lupin, Auguste.
      Domicile: Paris (Paris) rue Lepelletier, 2.
      Domicile: Paris (Paris) rue Menars, 3
    - Bail, hotel garni, Paris (Paris) rue de l'Ecole-de-Medecine, 4bis., 18 mars 1851; MC/ET/XVII/1271
      Nom, qualité: (M.) Gallimard, Sebastien Gustave.
      Domicile: Paris (Paris) rue Neuve-du-Luxembourg, 48.
      Nom, qualité: (M.) Diot, Pierre.
      Profession: maitre d'hotel garni.
      Domicile: Paris (Paris) rue de la Michodiere, 13.
      Intervenant 3:
      Nom, qualité: (M.) Jalabert, Louis.
      Profession: maitre d'hotel garni, Paris.
      Domicile: Paris (Paris) rue Chabanais, 9
    - Cahier des charges, fonds de limonadier, Paris (Paris) quai de Gesvres, 2., 18 mars 1851; MC/ET/XVII/1271
      Nom, qualité: (personne morale) Legrand (hoirs).
      Nom, qualité: (M.) Legrand, Chaumont Louis Vast.
      Profession: limonadier (marchand), Paris.
      Domicile: Paris (Paris) quai de Gesvres, 2
    - Bail, boutique, Paris (Paris) rue de Richelieu, 12., 19 mars 1851; MC/ET/XVII/1271
      Nom, qualité: (Mme ou Mlle) Babin, Marie Anne.
      Domicile: Paris (Paris) rue Basse-du-Rempart, 56.
      Relations: veuve de l'intervenant 2, veuve de l'intervenant 3, veuve de l'intervenant 4.
      Nom, qualité: (M.) Janssens, Pierre Adrien.
      Nom, qualité: (M.) Bouvaist, Philippe Maxime.
      Nom, qualité: (M.) Boulanger, Ferdinand Marie.
      Nom, qualité: (M.) Dassier, Joseph.
      Domicile: Paris (Paris) rue de Richelieu, 12.
      Nom, qualité: (Mme ou Mlle) Dassier, Marie Adele.
      Intervenant 7, en deuxième partie:
      Nom, qualité: (M.) Dassier, Jacques Philippe.
      Profession: passementier militaire, Paris.
      Domicile: Paris (Paris) rue de Richelieu, 12
    - Obligation, loyers d'appartement, 740f, Paris (Paris) rue Montmartre, 148., 19 mars 1851; MC/ET/XVII/1271
      Nom, qualité: (M.) Beaulieu, Francois Louis.
      Profession: redacteur de journal, Paris.
      Domicile: Paris (Paris) rue Rochechouart, 14.
      Relations: au service de l'intervenant 2.
      Nom: Journal L'Ordre.
      Nom, qualité: (M.) Haussmann, Jean Marie Andre.
      Domicile: Paris (Paris) rue du Faubourg-St-Honore, 170
    - Succession, liquidation., 20 mars 1851; MC/ET/XVII/1271
      Nom, qualité: (Mme ou Mlle) Cetto de, Henriette Francoise.
      Nom, qualité: (M.) Helmstatt D', Auguste Victor Marie Rabon.
      Nom, qualité: (M.) Lawoestine de Becelaer de, Anatole Charles Alexis.
      Profession: general de division.
      Domicile: Paris (Paris) rue Blanche, 36
    - Procuration revenus., 21 mars 1851; MC/ET/XVII/1271
      Nom, qualité: (M.) Fonmartin de Lespinasse de, Louis Joseph.
      Profession: officier de marine.
      Domicile: Paris (Paris) place des Vosges, 20.
      Nom, qualité: (M.) Picard, Euegene Ernest.
      Domicile: Paris (Paris) rue des Moulins, 20
    - Depot de pieces., 24 mars 1851; MC/ET/XVII/1271
      Profession: ingenieur civil, Sable-sur-Sarthe (Sarthe).
      Domicile: Sable-sur-Sarthe (Sarthe)
    - Testament, depot., 25 mars 1851; MC/ET/XVII/1271
      Nom, qualité: (Mme ou Mlle) Schyler, Sophie Rosalie.
      Domicile: Paris (Paris) rue Saint-Lazare, 10.
      Nom, qualité: (M.) Deville, Jean Pierre.
    - Mariage., 26 mars 1851; MC/ET/XVII/1271
      Nom, qualité: (M.) Hache, Francois Marie.
      Domicile: Paris (Paris) rue du Petit-Carreau, 14.
      Nom, qualité: (M.) Hache, Louis Francois Marie.
      Nom, qualité: (Mme ou Mlle) Kelland, Elisabeth Louise Clemence.
      Profession: couturiere, Paris.
      Nom, qualité: (M.) Kelland, Thomas Jean Baptiste.
      Profession: concierge, Paris.
      Domicile: Paris (Paris) rue du Petit-Carreau, 8
    - Succession, notoriete., 26 mars 1851; MC/ET/XVII/1271
      Nom, qualité: (Mme ou Mlle) Lange, Marguerite.
      Domicile: Paris (Paris) rue de Larochefoucault, 58.
      Nom, qualité: (M.) Cazot, Francois Etienne.
      Domicile: Paris (Paris) rue de Larochefoucault, 58
    - Succession, notoriete., 26 mars 1851; MC/ET/XVII/1271
      Nom, qualité: (M.) Boissiere de, Antoine Louis.
      Domicile: Paris (Paris) rue Neuve-des-Mathurins, 26
    - Mainlevee, hypotheque., 27 mars 1851; MC/ET/XVII/1271
      Nom, qualité: (M.) Blin, Nicolas Decadi.
      Domicile: Saint-Maur-des-Fosses (Val-de-Marne).
      Nom, qualité: (personne morale) Richard (hoirs)
    - Mainlevee., 29 mars 1851; MC/ET/XVII/1271
      Nom, qualité: (M.) Houze de L'Aulnois, Desire Parfait Alfred.
      Profession: etudiant en medecine, Paris.
      Domicile: Paris (Paris) rue de l'Ancienne-Comedie, 18.
      Nom, qualité: (M.) Vivet.
      Profession: entrepreneur de peinture, Paris.
      Domicile: Paris (Paris) rue des Petits-Hotels, 6
    - Transport, créance en nantissement, 11000f., 29 mars 1851; MC/ET/XVII/1271
      Nom, qualité: (M.) Maistre de, Amedee Elisabeth.
      Domicile: Bayet (Allier) chateau de Bompre.
      Relations: créancier(e) de l'intervenant 2.
      Nom, qualité: (M.) Ossaye, Francois Marie Frederic.
      Domicile: Moulins (Allier).
      Nom, qualité: (M.) Bourgoing de, Jean Francois Guillaume.
      Domicile: Paris (Paris) rue Godot-de-Mauroy, 39.
      Nom, qualité: (M.) Bourgoing de, Paul Charles Othelin
    - Succession, liquidation., 31 mars 1851; MC/ET/XVII/1271
      Profession: capitaine du genie.
    - Procuration rente publique, vente de rente etat 5%, 322f., 31 mars 1851; MC/ET/XVII/1271
      Nom, qualité: (M.) Boichut, Jean Claude.
      Domicile: Paris (Paris) rue de l'Universite, 74.
      Nom, qualité: (Mme ou Mlle) Vallereau, Genevieve Therese.
    - Mainlevee, hypotheque., 7 juin 1851; MC/ET/XVII/1271
      Nom, qualité: (M.) Touzelin, Louis Marie Emmanuel Borromee.
      Domicile: Argenteuil (Yvelines).
      Nom, qualité: (Mme ou Mlle) Lelievre.
      Relations: épouse de l'intervenant 3.
      Nom, qualité: (M.) Lelievre
  - Minutes. 1851, avril - juin, avril - juin 1851; MC/ET/XVII/1272
    - Succession, inventaire apres décès., 1er avril 1851; MC/ET/XVII/1272
    - Decharge, somme, 669f., 1er avril 1851; MC/ET/XVII/1272
      Nom, qualité: (Mme ou Mlle) Massy, Marie Charlotte.
      Domicile: Nantes (Loire-Atlantique).
      Relations: directeur de l'intervenant 3.
      Nom: Compagnie La Melusine.
      Nom, qualité: (Mme ou Mlle) Maillard, Rose Marie Jeanne.
      Profession: domestique, Nantes (Loire-Atlantique).
      Relations: au service de l'intervenant 1.
      Nom, qualité: (M.) Jumeau, Louis.
    - Transport, créance, 2975f., 2 avril 1851; MC/ET/XVII/1272
      Nom, qualité: (Mme ou Mlle) Toussaint de L'Etang, Rose Baptiste.
      Domicile: Paris (Paris) rue du Faubourg-Poissonniere, 194.
      Relations: veuve de l'intervenant 2, créancier(e) de l'intervenant 3.
      Nom, qualité: (M.) Houillon, Casimir Jean Baptiste Joseph.
      Nom, qualité: (M.) Georges, Jean Marie.
      Profession: marchand de vin, Paris.
      Nom, qualité: (M.) Pouchet, Jean Louis.
      Profession: fabricant d'impression, Paris.
      Domicile: Paris (Paris) rue Neuve-des-Capucines, 4
    - Obligation, emprunt, 10000f., 5 avril 1851; MC/ET/XVII/1272
      Nom, qualité: (M.) Luce, Emile Edouard.
      Domicile: Paris (Paris) rue Saint-Honore, 223.
      Nom, qualité: (M.) Gaubert, Juste Theodore.
      Profession: propriétaire, négociant (ancien), Paris.
      Domicile: Paris (Paris) rue Boucherat, 4
    - Succession, inventaire apres décès., 5 avril 1851; MC/ET/XVII/1272
      Nom, qualité: (M.) Jullian, Pierre Marie Andre.
      Profession: lieutenant-colonel d'infanterie de marine (retraite).
      Domicile: Paris (Paris) rue Sainte-Anne, 22